【裁判字號】    97,交抗,644
【裁判日期】    970623
【裁判案由】    聲明異議
【裁判全文】
臺灣高等法院臺中分院交通事件裁定     97年度交抗字第644號
抗  告  人
即受處分人  甲○○
上列抗告人因違反道路交通管理處罰條例聲明異議案件，不服臺
灣彰化地方法院中華民國97年5月20日所為裁定（97年度交聲字
第525號）提起抗告，本院裁定如下：
    主  文
抗告駁回。
    理  由
一、本案經本院審理結果，認原審裁定，認事用法均無不當，應
    予維持，並引用原審裁定之理由（如附件）。
二、抗告意旨略以：抗告人即受處分人甲○○ (下稱抗告人)以
    曾向監理機關申訴，調閱路口之監視錄影紀錄未果，又舉發
    之張姓員警亦遺失事發當時之錄音紀錄，可證明舉發之張姓
    員警之證詞，有說謊之情事，不能採信。於違規當時之車流
    量很大，員警舉發可能有違誤，且嗣後有2名騎機車之女性
    駕駛人闖紅燈，竟僅以未帶行車執照、駕駛執照舉發，足見
    執法不公。再異議人因不想招惹警察、浪費時間，才當場請
    求以較輕違規情節舉發。爰此提起抗告云云。
三、經查：本件抗告人於民國97年2月14日晚間7時許，駕駛車號
    OE-1203號自用一般小貨車，行經設有燈光號誌管制之彰化
    縣彰化市○○路、埔陽街口處，違規闖越紅燈乙事，雖未據
    警方當場拍攝抗告人違規時之照片或影像為證。惟按交通違
    規事實之認定，固以現場拍攝之照片或影像為主要之證據，
    但並非謂無照片或影像，即不得依其他證據為判認。是故如
    由目擊證人之證詞已足認屬實，仍得據以裁罰。查本件抗告
    人前開交通違規之事實，已據目擊證人即當時之執勤員警張
    信東於97年5月19日原審法院調查時結證明確在卷。參之證
    人張信東證述其係於當天目擊抗告人駕駛貨車行經上開交岔
    路口遇紅燈，乃第一個率先闖紅燈，而經其攔停舉發，隨後
    復有2位女性駕駛人騎乘機車亦為其攔下等情，核與抗告人
    狀稱：當日尚有其他2位女士，亦違規被攔下等情相符，益
    見警員當時所處之位置，足以清晰判認行經該交岔路口之車
    輛有無闖越紅燈之情形無訛。又由抗告人所駕駛之小貨車其
    形體非小，且係第一個闖越紅燈者，自難認執勤員警有誤認
    違規者之可能。至於執勤員有無依法舉發該2名女性駕駛人
    之違規乙節，乃另一問題，並無礙於抗告人本件違規事實之
    認定。綜上所述，抗告人確有駕駛小貨車於前開時、地違規
    闖越紅燈之情事，原處分機關據以裁罰，於法並無不合。原
    審法院裁定駁回抗告人之聲明異議，認事用法，核無違誤，
    抗告人不服原審裁定，以前開情詞提起抗告，為無理由，應
    予駁回。
據上論斷，應依道路交通案件處理辦法第26條，刑事訴訟法第41
2條，裁定如主文。
中    華    民    國    97    年    6     月    23    日
            刑事第三庭    審判長法  官  王  增  瑜
                                法  官  廖  柏  基
                                法  官  蔡  紹  良
上列正本證明與原本無異。
不得抗告。
                                書記官  許  麗  花
中    華    民    國    97    年    6     月    23    日
附件：
臺灣彰化地方法院交通事件裁定         97年度交聲字第525號
原處分機關  交通部公路總局臺中區監理所彰化監理站
異  議  人  甲○○
即受處分人
上列異議人即受處分人因違反道路交通管理處罰條例案件，對於
交通部公路總局臺中區監理所彰化監理站中華民國97年3月19日
所為之處分聲明異議（原處分案號：彰監4字第裁64-I00000000
號），本院裁定如下：
    主  文
異議駁回。
    理  由
一原處分機關交通部公路總局臺中區監理所彰化監理站裁決意旨
  ：異議人即受處分人甲○○於民國97年2月14日晚上7時許，駕
  駛車牌號碼OE-1203號自用一般小貨車行經有燈光號誌管制之
  彰化縣彰化市○○路、埔陽街口闖紅燈，經警當場舉發，爰依
  道路交通管理處罰條例第53條第1項、第63條處罰鍰新臺幣（
  下同）2,700元，並記違規點數3點。
二異議人聲明異議意旨：異議人有時開車雖漫不經心，但本件直
  覺上並未闖紅燈，且路口有裝設監視器，可證明實情。然舉發
  之警員堅指異議人違規，且嗣後有2名騎機車之女性駕駛人闖
  紅燈，竟僅以未帶行車執照、駕駛執照舉發，足見執法不公。
  異議人雖知舉發並非最終裁判結果，但因為不想招惹警察、浪
  費時間，才當場請求以較輕違規情節舉發。
三按汽車駕駛人，行經有燈光號誌管制之交岔路口闖紅燈者，處
  1,800元以上5,400元以下罰鍰，並記違規點數3點，道路交通
  管理處罰條例第53條第1項、第63條第1項第1項第3款分別定有
  明文。又依同條例第7條之2規定反面解釋，汽車駕駛人闖紅燈
  ，經當場攔截製單舉發者，非必以科學儀器取得證據資料，始
  得證明其行為違規。
四經查：異議人上揭違規事實，業據證人即舉發本件之彰化縣警
  察局彰化分局警備隊警員張信東於本院結證明確，復有舉發通
  知單可稽，異議人就案發當時曾向證人請求以較輕違規情節舉
  發一節亦不爭執。證人雖未以科學儀器取得異議人違規之證據
  資料，然依證人所述，其係在燈光號誌管制往前約90公尺處定
  點執行交通稽查，且無掩蔽物，並已酌扣4秒為燈光號誌變換
  之緩衝時間，衡情證人應不至於錯看，此與某些舉發案件中，
  因執行交通勤務警察掩蔽在違規頻率較高路段之樹木、房屋等
  障礙物後方，距離較遠，僅見駕駛人片段之駕駛行為，誤判可
  能性較高，從而警察證詞無法盡信之案型不同，且證人當時勤
  務既為定點執行交通稽查，對於違規車輛當會特別注意，又異
  議人既知舉發並非最終裁判結果，苟非違規，自知理虧，實無
  請求以較輕違規情節舉發之必要，是應認證人親身經歷所述屬
  實，且本件違規事實，所憑證據不以科學儀器採取者為限，已
  如上述，況路口監視器錄影資料已因逾保管期限而不存在，亦
  經證人證述在卷，無從調查其內容，異議人空言否認違規，尚
  非可採。異議人請求傳喚其子即同車乘客到庭，證明並無違規
  之消極事實，核非必要；前揭女性駕駛人係嗣後行經舉發地點
  ，亦無必要調查是否目睹異議人違規。本件事證明確，原處分
  機關據舉發之事實，予以裁罰、記點，符合道路交通管理處罰
  條例第53條第1項、第63條第1項第1項第3款規定，並無不當。
  異議人之異議無理由，應予駁回。
據上論斷，應依道路交通管理處罰條例第87條第2項、道路交通
案件處理辦法第19條，裁定如主文。
中    華    民    國    97    年    5     月    20    日
                  交通法庭      法  官  廖政勝
以上正本證明與原本無異。
如不服本裁定，應於裁定送達後5日內，向本院提出抗告狀（應
附繕本）。
中    華    民    國    97    年    5     月    20    日
                                書記官  莊何江


司法院資訊處製作；財團法人民間司法改革基金會備份。
